---
title: "Componentes da dieta"
output: html_notebook
---

```{r warning=FALSE, message=FALSE}
library(tidyverse)
library(here)
library(viridis)
theme_set(theme_bw())
```

```{r}
diets = read_csv(here("data/diet_components-wide.csv"), 
                 col_types = cols(
                     .default = col_character(),
                     year = col_integer(),
                     `Animal protein (kilocalories per person per day)` = col_double(),
                     `Plant protein (kilocalories per person per day)` = col_double(),
                     `Fat (kilocalories per person per day)` = col_double(),
                     `Carbohydrates (kilocalories per person per day)` = col_double(),
                     kcal_per_day = col_double(),
                    `Animal protein share` = col_double(),
                     `Plant share` = col_double(),
                     `Fat share` = col_double(),
                     `Carbo share` = col_double(),
                     Latitude = col_double(),
                     Longitude = col_double()
                 ))
```

## Sua missão

Visualizar, para a última medição que temos dos países, se existe associação entre a proporção (share) de proteína animal e gordura na dieta de uma pessoa deste país, e se existe também associação entre a quantidade de proteína e (i) quantos kcal por dia as pessoas comem no país, e (ii) que proporção das kcal na dieta vem de plantas. 

No processo, gere ao menos 4 visualizações, todas usando pontos como marcas, mas que fazem uso diferente dos canais dos pontos, e ressalte qual das 4 em sua opinião é mais eficaz para visualizar a relação entre as 4 variáveis na ordem de prioridade que definimos acima. 


## Exemplo de possibiidade para visualizar o ano mais recente:

```{r}
diets %>% 
    group_by(country) %>% 
    filter(year == max(year)) %>% 
    ggplot(aes(x = four_regions, 
               y = `Animal protein share`, 
               size = kcal_per_day,
               color = `Fat share`)) + 
    geom_jitter(alpha = .4, width = .2)
```

## Variação 1
Mudança apenas em saturação e espaçamento.

```{r}
diets %>% 
    group_by(country) %>% 
    filter(year == max(year)) %>% 
    ggplot(aes(x = four_regions, 
               y = `Animal protein share`, 
               size = kcal_per_day,
               color = `Fat share`)) + 
    geom_jitter(alpha = .8, width = .15)
```

### Variação 2

```{r}
diets %>% 
    group_by(country) %>% 
    filter(year == max(year)) %>% 
    ggplot(aes(x = four_regions, 
               y = `Animal protein share`, 
               size = kcal_per_day,
               color = four_regions)) + 
    geom_dotplot(binwidth = .15) +
    scale_x_discrete() +
    scale_fill_brewer(palette="Blue")
```

## Bônus: cada país é uma série temporal

```{r}
diets %>% 
    group_by(country) %>% 
    filter(n() > 5) %>% 
    mutate(cor_proteina_carbo = cor(`Animal protein (kilocalories per person per day)`, 
                                    `Carbohydrates (kilocalories per person per day)`, 
                                    method = "kendall"), 
           descricao_cor = case_when(
               cor_proteina_carbo >= 0.1 ~ "Cor. positiva", 
               cor_proteina_carbo <= -0.1 ~ "Cor. negativa", 
               TRUE ~ "Sem cor.")
    ) %>%
    ggplot(aes(x = `Animal protein (kilocalories per person per day)`, 
               y = `Carbohydrates (kilocalories per person per day)`, 
               group = country,
               color = cor_proteina_carbo)) + 
    geom_line(size = 1, alpha = .4)  + 
    scale_color_viridis()+ 
    facet_grid(descricao_cor ~ .)
```

